臺灣高等法院高雄分院民事裁定　　　　　 96年度抗字第258號
抗　告　人　乙○○○○○○○○.
相　對　人　合作金庫商業銀行股份限公司
法定代理人　甲○○
代　理　人　鄭志誠
上列抗告人與相對人合作金庫商業銀行股份有限公司間因給付票
款強制執行事件，對於中華民國96年8 月15日臺灣澎湖地方法院
95年度執字第2128號所為裁定，提起抗告，本院裁定如下：
   主     文
抗告駁回。
抗告程序費用由抗告人負擔。
   理     由
一、抗告意旨略以：本件執行標的物，曾於民國91年以新台幣（
    下同）400 萬元為底價，惟事隔5 年之久，台灣地區國民生
    活指數及物價、房地等價格均有上漲，且該執行標的物附近
    房地均有600 萬至700 萬之交易行情，獨本件執行標的物經
    鑑價後，原審考量房屋折舊及是否易於流標等因素仍以400
    萬元核定底價，顯有違誤等語。
二、按強制執行法第80條規定，拍賣不動產，執行法院應命鑑定
    人就該不動產估定價格，經核定後，為拍賣最低價額。執行
    法院核定之價格應如何認為相當，原屬於執行法院職權裁量
    之範圍，非當事人所可任意指摘（最高法院88年台抗字第13
    號裁定意旨參照）。
三、經查，本件執行標的物有土地及地上建物，地上建物經原審
    送請澎湖縣政府鑑價之價格為88萬2,888 元，經徵詢兩造意
    見，相對人具狀表示請求將拍賣價格提高為350 萬元，執行
    法院審酌兩造之利害關係、房屋折舊殘值、90年間曾經訂底
    價256 萬元，但未賣出，及底價僅係最低參考價格，若行情
    逾此，則藉競標之機會，儘得以較高之價格賣出等情，認本
    件執行標的物之第一次拍賣底價應以400 萬元為當，並無違
    誤，況本件經第一次拍賣，以上開價格，結果亦無人應買，
    從而抗告意旨指摘原裁定不當求予廢棄，為無理由，應予駁
    回。
據上論結，本件抗告為無理由，依強制執行法第30條之1 、民事
訴訟法第495 條之1 、第449 條第1 項、第95條、第78條，裁定
如主文。
中　　華　　民　　國　　96　　年　　10　　月　　3 　　日
                            民事第六庭
                                審判長法官   許明進
                                法      官   謝肅珍
                                法      官   張明振
以上正本證明與原本無異。
如不服本裁定應於送達後10日內向本院提出再抗告狀，並繳納再
抗告費新台幣1 千元。再為抗告應以適用法規顯有錯誤為理由，
並經本院之許可，該許可以原裁定所涉及之法律見解具有原則上
之重要性者為限，並委任律師為代理人。抗告人之配偶、3 親等
內之血親、2 親等內之姻親，或抗告人為法人、中央或地方機關
時，其所屬專任人員具有律師資格並經法院認適當者，亦得為第
三審代理人。抗告人或其法定代理人具有律師資格者及前項情形
，應於提起抗告或委任時釋明之。
中　　華　　民　　國　　96　　年　　10　　月　　4 　　日
　　　　　　　　　 　 　　　　　書  記  官　 黃琳群
                                                   w
